【裁判字號】    99,易,1256
【裁判日期】    990929
【裁判案由】    違反家庭暴力防治法等
【裁判全文】
臺灣臺南地方法院刑事判決              99年度易字第1256號
公  訴  人  臺灣臺南地方法院檢察署檢察官
被      告  丙○○
上列被告因違反家庭暴力防治法等案件，經檢察官提起公訴（99
年度偵字第11170號、第11696號、第11707號、第12216號），被
告就被訴事實為有罪之陳述，本院裁定進行簡式審判程序，判決
如下：
    主  文
丙○○違反法院依家庭暴力防治法第十四條第一項第一款、第二
款所為之通常保護令裁定，處有期徒刑貳月，如易科罰金，以新
臺幣壹仟元折算壹日；又違反法院依家庭暴力防治法第十四條第
一項第一款、第二款所為之通常保護令裁定，處有期徒刑參月，
如易科罰金，以新臺幣壹仟元折算壹日；又違反法院依家庭暴力
防治法第十四條第一項第一款、第二款所為之通常保護令裁定，
處有期徒刑參月，如易科罰金，以新臺幣壹仟元折算壹日；又違
反法院依家庭暴力防治法第十四條第一項第一款所為之通常保護
令裁定，處有期徒刑參月，如易科罰金，以新臺幣壹仟元折算壹
日。應執行有期徒刑玖月，如易科罰金，以新臺幣壹仟元折算壹
日。
    事  實
一、丙○○係乙○○與甲○○之子，三人具有家庭暴力防治法第
    三條第三款所定之家庭成員關係。丙○○前因家庭暴力事件
    ，於民國九十九年六月三十日，經本院依家庭暴力防治法第
    十四條第一項規定，以九十九年度家護字第一八九號、第一
    九０號民事通常保護令，裁定令其不得對乙○○與甲○○實
    施身體或精神上不法侵害之行為；不得直接或間接對乙○○
    與甲○○為騷擾之聯絡行為；車號ＱＰ９－９１６號機車使
    用權歸屬乙○○與甲○○；丙○○應於本件保護令有效期間
    內完成六個月戒癮治療（每二週至少一小時）及住院戒癮治
    療三十天含家庭治療之處遇計畫，該保護令有效期間為一年
    。詎丙○○於九十九年七月十日收受上開保護令後，明知該
    保護令之內容，竟分別為下列犯行：
(一)、於九十九年七月十二日二十二時五十分許，在臺南市○區○○路九二九號四樓住處，向父母乙○○與甲○○索錢未果，
    遂基於違反保護令及恐嚇之犯意，持電風扇作勢毆打乙○○
    ，且以腳踹房門，並向乙○○與甲○○恫稱：「小心點，要
    讓你們活不過明天」等語，使乙○○與甲○○心生畏懼，足
    生危害於其等之生命安全，以此方式對乙○○與甲○○為精
    神上不法之侵害及騷擾之行為，而違反上開通常保護令。
(二)、於九十九年七月二十一日二十三時許，在上址，向父親乙○○索討金錢欲贖回手機，而與乙○○發生口角，竟基於違反
    保護令及恐嚇之犯意，持雨傘作勢欲毆打乙○○，並對乙○○辱罵三字經及恫稱：「如果不給錢，你就要小心點」等語
    ，致乙○○心生畏懼，足生損害於其身體安全，以此方式對
    乙○○為精神上不法之侵害及騷擾之行為，而違反上開通常
    保護令。
(三)、於九十九年七月二十七日十時許，在上址，向乙○○與甲○○要錢及索討安眠藥未果，竟基於違反保護令及恐嚇之犯意
    ，將父親乙○○推倒在地，並將家中之玻璃杯、書本、報紙
    等物品丟擲在地上，且對乙○○與甲○○恫稱：「如果不給
    我藥，你們就慘了」等語，使乙○○與甲○○心生畏懼，足
    生危害於其等之身體安全，以此方式對乙○○、甲○○為精
    神上不法之侵害及騷擾之行為，而違反上開通常保護令。
(四)、於九十九年八月十一日二十三時四十五分許，因向其母甲○○要錢，經甲○○拒絕並報警而懷恨在心，竟在德高派出所
    ，以其持用之0000000000號行動電話撥打家裡0
    000000000號予其母甲○○，向甲○○恫稱：「你
    要注意一點，等一下你就知道」等語，使甲○○心生畏懼，
    足生危害於身體安全，以此方式對甲○○為精神上不法之侵
    害，而違反上開通常保護令。
二、案經乙○○與甲○○訴由臺南市警察局第一分局報告臺灣臺
    南地方法院檢察署檢察官偵查起訴。
    理  由
一、訊據被告丙○○就上揭犯罪事實坦承不諱，並據被害人乙○○、甲○○於警詢及偵查中指訴在卷，並有本院九十九年度
    家護字第一八九號、第一九０號民事通常保護令一份、臺南
    市警察局第一分局保護令執行紀錄表一紙、執行保護令權益
    告知單一紙、家暴被害人訪視（談）紀錄表一紙、被告持有
    之0000000000號行動電話照片二幀、被害人住家
    現場照片三幀、臺南市警察局第一分局處理家庭暴力與兒童
    保護案件調查紀錄表一份、員警工作紀錄表一紙、雨傘照片
    一幀及違反保護令現場照片四幀在卷（詳臺南市警察局第一
    分局南市警一刑偵字第０九九四一０一０八二０號警卷第六
    頁至第十頁、第十頁至第十九頁、第二六頁；臺南市警察局
    第一分局南市警一刑偵字第０九九四一００九一三０號警卷
    第十八頁、第十九頁；臺南市警察局第一分局南市警一刑偵
    字第０九九四一００九六二０號警卷第十三頁至第十五頁、
    第二十頁；臺南市警察局第一分局南市警一刑偵字第００九
    九四一００九九四號警卷第十六頁、第十七頁）可稽。基上
    ，被告自白核與事實相符，本件事證明確，被告違反保護令
    及恐嚇等犯行堪予認定。
二、按稱「家庭暴力」者，指家庭成員間實施身體或精神上不法
    侵害之行為；稱「騷擾」者，指任何打擾、警告、嘲弄或辱
    罵他人之言語、動作或製造使人心生畏怖情境之行為，家庭
    暴力防治法第二條第一款、第三款分別定有明文。本件被告
    丙○○係乙○○與甲○○之子，業據其等陳明在卷，三人具
    有家庭暴力防治法第三條第三款所定之家庭成員關係。被告
    並經本院核發九十九年度家護字第一八九號、第一九０號民
    事通常保護令，裁定令被告不得對乙○○與甲○○實施身體
    或精神上不法侵害之行為；不得直接或間接對乙○○與甲○○為騷擾之聯絡行為，保護令有效期間為一年。被告明知上
    開保護令之內容，仍於保護令有效期間內，為前揭恐嚇等犯
    行。是核被告就犯罪事實一(一)、(二)、(三)所為，均係犯家庭暴
    力防治法第六十一條第一款、第二款之違反保護令罪及刑法
    第三百零五條之恐嚇罪；就犯罪事實一(四)所為，係犯家庭暴
    力防治法第六十一條第一款之違反保護令罪及刑法第三百零
    五條之恐嚇罪。被告就犯罪事實一(三)、(四)所為，尚犯刑法第
    三百零五條之恐嚇罪，亦經本院於審理時告知其罪名（詳本
    院卷第二二頁正面），附此敘明。被告前揭犯罪事實所載犯
    行，皆係以一行為同時觸犯上開二罪名，均為想像競合犯，
    應依刑法第五十五條規定，各從一重論以違反保護令罪處斷
    。又被告所犯四次違反保護令罪，犯意各別，行為獨立，應
    予分論併罰。爰審酌被告收受本院上開民事通常保護令後，
    漠視法院所核發之禁止命令，於短期間內即為本件四次犯行
    ，且被告身為人子，不思孝親，為向父母索討金錢及安眠藥
    ，即多次對父母為精神暴力及騷擾行為，對被害人所生危害
    非輕，並審酌被告之品性、智識程度、生活狀況，及犯罪後
    坦承犯行尚見悔意及檢察官具體求刑有期徒刑一年尚嫌過重
    等一切情狀，各量處如主文所示之刑，並各諭知易科罰金之
    折算標準，暨定其應執行刑，及諭知易科罰金之折算標準，
    以示懲儆。
據上論斷，應依刑事訴訟法第二百九十九條第一項前段、第二百
七十三條之一第一項，家庭暴力防治法第六十一條第一款、第二
款，刑法第十一條前段、第三百零五條、第五十五條、第四十一
條第一項前段、第八項、第五十一條第五款、刑法施行法第一條
之一，判決如主文。
本案經檢察官丁○○到庭執行職務。
中    華    民    國    99    年    9     月    29    日
                  刑事第十四庭    法  官  陳金虎
以上正本證明與原本無異。
如不服本判決應於收受本判決後10日內向本院提出上訴書狀，並
應敘述具體理由。其未敘述上訴理由者，應於上訴期間屆滿後20
日內向本院補提理由書狀（均須按他造當事人之人數附繕本）「
切勿逕送上級法院」。
                                  書記官  黃憶筑
中    華    民    國    99    年    9     月    29    日
附錄本案論罪科刑法條全文：
家庭暴力防治法第六十一條：
違反法院依第十四條第一項、第十六條第三項所為之下列裁定者
，為本法所稱違反保護令罪，處三年以下有期徒刑、拘役或科或
併科新臺幣十萬元以下罰金：
一、禁止實施家庭暴力。
二、禁止騷擾、接觸、跟蹤、通話、通信或其他非必要之聯絡行
    為。
三、遷出住居所。
四、遠離住居所、工作場所、學校或其他特定場所。
五、完成加害人處遇計畫。
中華民國刑法第二百七十七條第一項：
傷害人之身體或健康者，處三年以下有期徒刑、拘役或一千元以
下罰金。
中華民國刑法第三百零五條：
以加害生命、身體、自由、名譽、財產之事，恐嚇他人致生危害
於安全者，處二年以下有期徒刑、拘役或三百元以下罰金。

司法院資訊處製作；財團法人民間司法改革基金會備份。
